# 公寓款

提问人：LUNTUS 时间：2021-11-14 16:34:23
请教老师，公司以优惠的价格向集团内别的单位购买公寓，待公司招聘新员工后，平价出售给员工，请问这种预付的公寓款，如何核算呢，先挂账在公司往来中，待平价出售给员工后再结清往来吗，假设挂账在往来中，挂账在哪个科目核实，是否会涉及坏账准备的问题

回答人：chenyiwei
支付款项时，列入预付账款，报表上列报为其他非流动资产。
收到房屋时：按照该房屋的公允价值借记固定资产，同时贷记（转销）其他非流动资产，差额贷记资本公积（房屋公允价值和关联方之间的优惠价格之间的差额，按权益性交易处理）
出售房屋给员工时：按出售价格借记银行存款或者其他应收款等，按固定资产账面价值贷记固定资产科目，差额借记职工薪酬相关成本费用科目。
如果优惠购房要求有一定服务期限的，则将该差额借记长期待摊费用，在约定的服务期内摊销计入职工薪酬相关成本费用。